【裁判字號】    92,訴緝,126
【裁判日期】    920716
【裁判案由】    毒品危害防制條例
【裁判全文】
臺灣高雄地方法院刑事判決              九十二年度訴緝字第一二六號
    公  訴  人  臺灣高雄地方法院檢察署檢察官
    被      告  甲○○
右列被告因違反毒品危害防制條例案件，經檢察官提起公訴（九十一年度毒偵字第七
三一四號），本院判決如左：
    主  文
甲○○施用第一級毒品，累犯，處有期徒刑壹年。
    事  實
一、甲○○曾於民國八十一、八十二年間各犯有違反戡亂時期肅清煙毒條例案件一次
    ，經法院分別判處有期徒刑三年、三年四月確定，甫於八十八年五月十八日接續
    執行縮刑假釋期滿執行完畢。又曾於八十八年間因施用毒品案件，經觀察、勒戒
    （本院八十八年度毒聲字第四三一五號）、強制戒治（本院八十八年度毒聲字第
    四七○一號），及停止戒治（本院八十八年度毒聲字第八二九三號）、撤銷停止
    戒治（（本院八十九年度毒聲字第六八二號）並宣告所餘戒治期間令入戒治處所
    施以強制戒治，俟戒治期滿後，業由台灣高雄地方法院檢察署檢察官於九十年三
    月十六日，以九十年度戒毒偵字第三六八號為不起訴處分確定。詎被告於前受不
    起訴處分確定後五年以內，仍不知悔改，又於九十一年一月初某日起至同年三月
    二十六日止，連續在高雄縣岡山鎮○○路三十五號施用第一級毒品海洛因多次，
    經本院以九十一年度訴字第一三九三號判處有期徒刑十月，於九十一年七月十七
    日撤回上訴確定；並就該施用毒品犯行裁定送強制戒治（本院九十一年度毒聲字
    第一六○六號）、停止戒治（本院九十一年度毒聲字第四八一○號）並宣告所餘
    戒治期間交付保護管束在案。詎甲○○於上開停止戒治交付保護管束期間（九十
    一年八月二十二日起至九十二年三月二十六日止）內，再於九十一年十一月十三
    日十時十一分許往前回溯二十四小時內之某時，在某不詳地點施用一級毒品海洛
    因一次。嗣於九十一年十一月十三日十時十一分許，在臺灣高雄地方法院檢察署
    觀護人室定期採尿送驗後，始發覺上情；復經本院裁定撤銷停止戒治（本院九十
    一年度毒聲字第八一一九號）並宣告所餘戒治期間令入戒治處所施以強制戒治在
    案。
二、案經臺灣高雄地方法院檢察署觀護人室簽分移由臺灣高雄地方法院檢察署檢察官
    偵查起訴。
    理  由
一、訊據被告甲○○對右揭施用第一級毒品海洛因之犯罪事實供認不諱，而被告於九
    十一年十一月十三日在臺灣高雄地方法院檢察署觀護人室定期採尿送驗結果，確
    呈嗎啡陽性反應，有臺灣檢驗科技股份有限公司九十一年十一月二十七日報告編
    號：KH2002B0000000號濫用藥物尿液檢驗報告一紙附於偵查卷內可據，足認被告
    之自白核與事實相符。又被告曾於八十八年間因施用毒品案件，經觀察、勒戒（
    本院八十八年度毒聲字第四三一五號）、強制戒治（本院八十八年度毒聲字第四
    七○一號），及停止戒治（本院八十八年度毒聲字第八二九三號）、撤銷停止戒
    治（（本院八十九年度毒聲字第六八二號）並宣告所餘戒治期間令入戒治處所施
    以強制戒治，俟戒治期滿後，業由台灣高雄地方法院檢察署檢察官於九十年三月
    十六日，以九十年度戒毒偵字第三六八號為不起訴處分確定之事實，有臺灣高等
    法院被告全國前案紀錄表一紙附卷可查，被告於前受不起訴處分確定後五年以內
    ，猶不知悔改，另於九十一年一月初某日起至同年三月二十六日止，連續在高雄
    縣岡山鎮○○路三十五號施用第一級毒品海洛因多次，經本院以九十一年度訴字
    第一三九三號判處有期徒刑十月，於九十一年七月十七日撤回上訴確定；並就該
    施用毒品犯行裁定送強制戒治（本院九十一年度毒聲字第一六○六號）、停止戒
    治（本院九十一年度毒聲字第四八一○號）並宣告所餘戒治期間交付保護管束在
    案。詎被告於上開停止戒治交付保護管束期間（九十一年八月二十二日起至九十
    二年三月二十六日止）內，再於九十一年十一月十三日十時十一分許往前回溯二
    十四小時內之某時，在某不詳地點施用一級毒品海洛因一次，為三犯。事證明確
    ，被告右揭施用第一級毒品海洛因之犯行洵堪認定，應予依法論科。
二、查海洛因係毒品危害防制條例第二條第二項第一款所定之第一級毒品，不得非法
    持有、施用，被告竟持以施用，故核被告甲○○所為，係犯毒品危害防制條例第
    十條第一項之施用第一級毒品罪。被告施用第一級毒品海洛因前同時持有第一級
    毒品海洛因，其持有之低度行為，已為施用之高度行為所吸收，不另論以持有罪
    。又被告曾於八十一、八十二年間各犯有違反戡亂時期肅清煙毒條例案件一次，
    經法院分別判處有期徒刑三年、三年四月確定，甫於八十八年五月十八日接續執
    行縮刑假釋期滿執行完畢，有臺灣高等法院被告全國前案紀錄表一紙附卷可稽，
    其於前受有期徒刑之執行完畢後五年以內，再犯本案有期徒刑以上之罪，為累犯
    ，應依刑法第四十七條之規定，加重其刑。爰審酌被告前曾於八十八年間因施用
    毒品案件，經觀察、勒戒（本院八十八年度毒聲字第四三一五號）、強制戒治（
    本院八十八年度毒聲字第四七○一號），及停止戒治（本院八十八年度毒聲字第
    八二九三號）、撤銷停止戒治（（本院八十九年度毒聲字第六八二號）並宣告所
    餘戒治期間令入戒治處所施以強制戒治，俟戒治期滿後，業由臺灣高雄地方法院
    檢察署檢察官於九十年三月十六日，以九十年度戒毒偵字第三六八號為不起訴處
    分確定；其於前受不起訴處分確定後五年以內，又於九十一年一月初某日起至同
    年三月二十六日止，連續在高雄縣岡山鎮○○路三十五號施用第一級毒品海洛因
    多次，經本院以九十一年度訴字第一三九三號判處有期徒刑十月，於九十一年七
    月十七日撤回上訴確定在案；再於上開停止戒治交付保護管束期間（九十一年八
    月二十二日起至九十二年三日止）內之九十一年十一月十三日十時十一分許往前
    回溯二十四小時內之某時，在某不詳地點施用第一級毒品海洛因一次，為三犯；
  顯見意志不堅，並對施用毒品之行為不知悛悔，惟其犯罪係戕害自身，尚未害及
    他人，及犯後已坦承犯行，態度尚佳等一切情狀，爰量處如主文所示之刑，以示
    儆懲。
據上論斷，應依刑事訴訟法第二百九十九條第一項前段，毒品危害防制條例第十條第
一項，刑法第十一條前段、第四十七條，判決如主文。
本案經檢察官黃秋婷到庭執行職務。
中      華      民      國      九十二    年      七      月    十六    日
                                    臺灣高雄地方法院刑事第七庭
                                      法  官  柯  盛  益
右正本證明與原本無異。
如不服本判決，應於判決送達後十日內，向本院提出上訴狀。
                                      書記官  陳  昱  良
中      華      民      國      九十二    年      七      月    十六    日
附錄本案判決論罪科刑法條全文
毒品危害防制條例第十條第一項：
施用第一級毒品者，處六月以上五年以下有期徒刑。


司法院資訊處製作；財團法人民間司法改革基金會備份。
